【裁判字號】    97,裁,1881
【裁判日期】    970313
【裁判案由】    房屋稅
【裁判全文】
最  高  行  政  法  院  裁  定
                                     97年度裁字第01881號
上  訴  人  長昌建設開發股份有限公司
代  表  人  甲○○
被 上訴 人  桃園縣政府地方稅務局
代  表  人  乙○○
上列當事人間房屋稅事件，上訴人對於中華民國96年11月15日臺
北高等行政法院96年度訴字第350 號判決，提起上訴，本院裁定
如下：
    主  文
上訴駁回。
上訴審訴訟費用由上訴人負擔。
    理  由
一、按對於高等行政法院判決之上訴，非以其違背法令為理由，
    不得為之，行政訴訟法第242條定有明文。依同法第243條第
    1項規定，判決不適用法規或適用不當者，為違背法令；而
    判決有同條第2項所列各款情形之一者，為當然違背法令。
    是當事人對於高等行政法院判決上訴，如依行政訴訟法第
    243條第1項規定，以高等行政法院判決有不適用法規或適用
    不當為理由時，其上訴狀或理由書應有具體之指摘，並揭示
    該法規之條項或其內容；若係成文法以外之法則，應揭示該
    法則之旨趣；倘為司法院解釋或本院之判例，則應揭示該判
    解之字號或其內容。如以行政訴訟法第243條第2項所列各款
    情形為理由時，其上訴狀或理由書，應揭示合於該條項各款
    之事實。上訴狀或理由書如未依此項方法表明，或其所表明
    者與上開法條規定不合時，即難認為已對高等行政法院判決
    之違背法令有具體之指摘，其上訴自難認為合法。
二、本件上訴人對於高等行政法院判決上訴，係主張：依簡化房
    屋評價要點第13點規定，僅須課徵對象之房屋客觀上具有該
    點所列情形，即屬簡陋房屋，得按上開規定減價核計，上訴
    人依前開規定申請重新核計房屋現值，並對93年度房屋稅課
    稅處分申請復查，被上訴人從未就本件房屋現值之計算方式
    ，提出任何理由說明，卻直接核課本件房屋稅，已違反房屋
    稅條例第3條規定。反觀，上訴人就系爭建物另一年度之房
    屋稅處分，提起訴願，桃園縣政府以被上訴人就上訴人所提
    事證認未符合簡化房屋評價要點之規定，而未為理由說明，
    違反行政程序法第4條之規定，因而撤銷原處分。被上訴人
    於本件既未說明理由，原審也未記載被上訴人無說明義務之
    理由，顯有判決不備理由之違誤等語，為其理由。
三、本院查：觀之上訴人所陳上述理由，無非係重述其在原審業
    經主張而為原判決摒棄不採之陳詞，並執其個人主觀之法律
    見解，就原審依其職權之行使，認定系爭房屋係暫時不能使
    用，尚未達到永久不堪居住使用或無使用價值之程度，亦非
    屬簡陋房屋，無房屋稅條例第8條、第15條所定之停徵、免
    徵或減徵事由等情，及就被上訴人已提出系爭房屋稅計算明
    細表，經原審作為原判決理由之一部者，泛言其理由不備及
    違背法令，而非具體表明合於不適用法規、適用法規不當、
    或行政訴訟法第243條第2項所列各款之事實，難認對原判決
    之如何違背法令已有具體之指摘。依首揭規定及說明，應認
    其上訴為不合法，應予駁回。
四、依行政訴訟法第249條第1項前段、第104條、民事訴訟法第9
    5條、第78條，裁定如主文。
中    華    民    國    97    年    3     月    13    日
                    最高行政法院第一庭
                        審判長法官  鄭  淑  貞
                              法官  姜  仁  脩
                              法官  吳  明  鴻
                              法官  鄭  小  康
                              法官  帥  嘉  寶
以  上  正  本  證  明  與  原  本  無  異
中    華    民    國    97    年    3     月    13    日
                              書記官  阮  思  瑩


司法院資訊處製作；財團法人民間司法改革基金會備份。
